<!DOCTYPE html PUBLIC "-//W3C//DTD XHTML 1.0 Transitional//EN" "http://www.w3.org/TR/xhtml1/DTD/xhtml1-transitional.dtd">
<html xmlns="http://www.w3.org/1999/xhtml">
<head>
	<meta http-equiv="Content-Type" content="text/html; charset=iso-8859-1" />
	<title>Ymmärrä suomea</title>
	<style type="text/css" media="all">@import "css/styles.css";</style>
	<script type="text/javascript" src="swfobject.js"></script>
</head>
<body class="font-medium">
	<div id="main-wrapper">
		<div id="topbar"></div>
		<div id="main-menu">
			<table cellspacing="0" cellpadding="0" border="0" class="add-links"><tr>
				<td class="item"><img class="raquo" src="i/raquo.gif" alt="" height="7" width="4" /><a href="/ymmarra/index.php?moduli=sanakirja">Sanakirja</a></td>
				<td class="item"><img class="raquo" src="i/raquo.gif" alt="" height="7" width="4" /><a href="/ymmarra/index.php?moduli=verbit">Verbiluettelo</a></td>
				<td class="item"><img class="raquo" src="i/raquo.gif" alt="" height="7" width="4" /><a href="/ymmarra/index.php?moduli=kielioppi">Kielioppi</a></td>
			</tr></table>
			<table cellspacing="0" cellpadding="0" border="0"><tr>
				<td class="item"><img class="raquo" src="i/raquo.gif" alt="" height="7" width="4" /><a href="/ymmarra/index.php">Etusivu</a></td>
				<td class="item"><img class="raquo" src="i/raquo.gif" alt="" height="7" width="4" /><a href="/ymmarra/index.php?moduli=tekstit">Lukutekstit</a></td>
			</tr></table>
		</div>
		<div id="content">
			<table cellspacing="0" cellpadding="0" border="0" id="content-wrapper"><tr>
				<td>
					<div id="left-menu">
												<div class="header-verb"><span>Verbit</span></div>
						<div class="menu">
								<div class="init"><a href="/ymmarra/index.php?moduli=verbit&kirjain=a">A</a></div>
								<div class="init"><a href="/ymmarra/index.php?moduli=verbit&kirjain=e">E</a></div>
								<div class="init"><a href="/ymmarra/index.php?moduli=verbit&kirjain=h">H</a></div>
								<div class="init"><a href="/ymmarra/index.php?moduli=verbit&kirjain=i">I</a></div>
								<div class="init"><a href="/ymmarra/index.php?moduli=verbit&kirjain=j">J</a></div>
								<div class="init"><a href="/ymmarra/index.php?moduli=verbit&kirjain=k">K</a></div>
								<div class="init"><a href="/ymmarra/index.php?moduli=verbit&kirjain=l">L</a></div>
								<div class="init"><a href="/ymmarra/index.php?moduli=verbit&kirjain=m">M</a></div>
								<div class="init"><a href="/ymmarra/index.php?moduli=verbit&kirjain=n">N</a></div>
								<div class="init"><a href="/ymmarra/index.php?moduli=verbit&kirjain=o">O</a></div>
								<div class="init"><a href="/ymmarra/index.php?moduli=verbit&kirjain=p">P</a></div>
								<div class="init"><a href="/ymmarra/index.php?moduli=verbit&kirjain=r">R</a></div>
								<div class="init"><a href="/ymmarra/index.php?moduli=verbit&kirjain=s">S</a></div>
								<div class="init"><a href="/ymmarra/index.php?moduli=verbit&kirjain=t">T</a></div>
								<div class="init"><a href="/ymmarra/index.php?moduli=verbit&kirjain=u">U</a></div>
								<div class="init"><a href="/ymmarra/index.php?moduli=verbit&kirjain=v">V</a></div>
								<div class="init"><a href="/ymmarra/index.php?moduli=verbit&kirjain=y">Y</a></div>
								<div class="init"><a href="/ymmarra/index.php?moduli=verbit&kirjain=Ä">Ä</a></div>
						</div>					</div>
				</td>
				<td>
					<div id="main-content">
						<div id="path">
							<a href=".">Etusivu</a> &gt; <a href="/ymmarra/index.php?moduli=verbit&kirjain=S">S</a>						</div>
													<h1>SOPIA</h1>
						<table cellspacing="0" cellpadding="0" border="0">
							<tr>
								<td colspan="2" style="padding-bottom:10px;"><strong>Aktiivin indikatiivi</strong></td>
							</tr>
							<tr>
								<td><pre>PREESENS                   
minä      sovin            
sinä      sovit            
hän       sopii            
me        sovimme          
te        sovitte          
he        sopivat          

PASSIIVI
          sovitaan         

IMPERFEKTI                 
         sovin             
         sovit             
         sopi              
         sovimme           
         sovitte           
         sopivat           

PASSIIVI
         sovittiin         

PERFEKTI
olen     sopinut           
olet     sopinut           
on       sopinut           
olemme   sopineet          
olette   sopineet          
ovat     sopineet          

PASSIIVI
on       sovittu           

PLUSKVAMPERFEKTI
olin     sopinut           
olit     sopinut           
oli      sopinut           
olimme   sopineet          
olitte   sopineet          
olivat   sopineet          

PASSIIVI
oli      sovittu           
</pre></td>
								<td>&nbsp;&nbsp;&nbsp;</td>
								<td><pre>     KIELTOMUOTO
     en        sovi
     et        sovi
     ei        sovi
     emme      sovi
     ette      sovi
     eivät     sovi


     ei        sovita

   
     en        sopinut
     et        sopinut
     ei        sopinut
     emme      sopineet
     ette      sopineet
     eivät     sopineet


     ei        sovittu


    en      ole sopinut
    et      ole sopinut
    ei      ole sopinut
    emme    ole sopineet
    ette    ole sopineet
    eivät   ole sopineet


    ei      ole sovittu


    en    ollut  sopinut
    et    ollut  sopinut
    ei    ollut  sopinut
    emme  olleet sopineet
    ette  olleet sopineet
    eivät olleet sopineet


    ei    ollut  sovittu
</pre></td>
							</tr>
						</table>
						<table cellspacing="0" cellpadding="0" border="0">
							<tr>
								<td colspan="2" style="padding-bottom:10px;"><strong>Aktiivin konditionaali</strong></td>
							</tr>
							<tr>
								<td><pre>PREESENS
minä     sopisin           
sinä     sopisit           
hän      sopisi            
me       sopisimme         
te       sopisitte         
he       sopisivat         

PASSIIVI
         sovittaisiin      

PERFEKTI
olisin   sopinut           
olisit   sopinut           
olisi    sopinut           
olisimme sopineet          
olisitte sopineet          
olisivat sopineet          

PASSIIVI
olisi    sovittu           
</pre></td>
								<td>&nbsp;&nbsp;&nbsp;</td>
								<td><pre> 
   en          sopisi
   et          sopisi
   ei          sopisi
   emme        sopisi
   ette        sopisi
   eivät       sopisi


   ei          sovittaisi


    en    olisi    sopinut
    et    olisi    sopinut
    ei    olisi    sopinut
    emme  olisi    sopineet
    ette  olisi    sopineet
    eivät olisi    sopineet


    ei    olisi    sovittu
</pre></td>
							</tr>
						</table>
						<table cellspacing="0" cellpadding="0" border="0">
							<tr>
								<td colspan="2" style="padding-bottom:10px;"><strong>Aktiivin potentiaali</strong></td>
							</tr>
							<tr>
								<td><pre>PREESENS
minä     sopinen           
sinä     sopinet           
hän      sopinee           
me       sopinemme         
te       sopinette         
he       sopinevat         

PASSIIVI
         sovittaneen       

PERFEKTI
lienen   sopinut           
lienet   sopinut           
lienee   sopinut           
lienemme sopineet          
lienette sopineet          
lienevät sopineet          

PASSIIVI
lienee   sovittu           
</pre></td>
								<td>&nbsp;&nbsp;&nbsp;</td>
								<td><pre> 
    en          sopine
    et          sopine
    ei          sopine
    emme        sopine
    ette        sopine
    eivät       sopine


    ei         sovittane


    en    liene sopinut
    et    liene sopinut
    ei    liene sopinut
    emme  liene sopineet
    ette  liene sopineet
    eivät liene sopineet


    ei    liene sovittu
</pre></td>
							</tr>
						</table>
						<table cellspacing="0" cellpadding="0" border="0">
							<tr>
								<td colspan="2" style="padding-bottom:10px;"><strong>Aktiivin imperatiivi</strong></td>
							</tr>
							<tr>
								<td><pre>PREESENS

(sinä)   sovi              
(hän)    sopikoon          
(me)     sopikaamme        
(te)     sopikaa           
(he)     sopikoot          

PASSIIVI
         sovittakoon       

PERFEKTI

ole      sopinut           
olkoon   sopinut           
olkaamme sopineet          
olkaa    sopineet          
olkoot   sopineet          

PASSIIVI

olkoon   sovittu           
</pre></td>
								<td>&nbsp;&nbsp;&nbsp;</td>
								<td><pre> 

     älä         sovi 
     älköön      sopiko
     älkäämme    sopiko
     älkää       sopiko
     älkööt      sopiko


     älköön      sovittako



    älä      ole    sopinut
    älköön   olko   sopinut
    älkäämme olko   sopineet
    älkää    olko   sopineet
    älkööt   olko   sopineet



    älköön olko  sovittu
</pre></td>
							</tr>
						</table>
						<table cellspacing="0" cellpadding="0" border="0">
							<tr>
								<td colspan="2" style="padding-bottom:10px;"><strong>Verbin nominaalimuodot</strong></td>
							</tr>
							<tr>
								<td><pre>I INFINITIIVI              

Lyhyempi muoto:            
         sopia             

Pitempi muoto:             
         sopiakseni        
         sopiaksesi
         sopiakseen
         sopiaksemme
         sopiaksenne
         sopiakseen

III  INFINITIIVI           

inessiivi    sopimassa     
elatiivi     sopimasta     
illatiivi    sopimaan      
adessiivi    sopimalla 
abessiivi    sopimatta     
instruktiivi sopiman       
                           
Passiivi
instruktiivi sovittaman    
                           
                           
</pre></td>
								<td>&nbsp;&nbsp;&nbsp;</td>
								<td><pre> II INFINITIIVI

 inessiivi    sopiessa
 instruktiivi sopien

 Passiivi
 inessiivi    sovittaessa






   IV INFINITIIVI 

   nominatiivi  sopiminen 
   partitiivi   sopimista 
    

   I PARTISIIPPI
   aktiivi      sopiva 
   passiivi     sovittava 

   II PARTISIIPPI
   aktiivi      sopinut
   passiivi     sovittu
</pre></td>
							</tr>
						</table>

					</div>
				</td>
			</tr></table>		</div>
		<div id="footer"><a href="http://www.oph.fi/"><img src="i/oph_logo_ymmarrasuomea.gif" width="157" height="35" alt="OPH" /></a></div>
	</div>
</body>
</html>
